臺灣桃園地方法院刑事判決　　　　　　 100年度易字第1006號
公　訴　人　臺灣桃園地方法院檢察署檢察官
被　　　告　劉栩堯
上列被告因竊盜案件，經檢察官提起公訴（100 年度偵字第5632
號），本院判決如下：
   主  文
劉栩堯竊盜，處拘役肆拾日，如易科罰金，以新臺幣壹仟元折算
壹日。
    事  實
一、劉栩堯基於意圖為自己不法所有之犯意，於民國99年10月18
    日晚間6 時46分許，在桃園縣龍潭鄉○○路168 號國軍桃園
    總醫院（下稱國軍醫院）復健科迴廊空地，徒手竊取停放該
    處之林冠宏所有銀色車身之腳踏車1 輛，得手後牽車離去。
    嗣於99年10月20日8 時許，林冠宏發現所有之腳踏車遭竊，
    報警處理，經調閱國軍醫院內之監視影像發現畫面中竊取該
    腳踏車之男子即為劉栩堯，並於同月26日通知劉栩堯到案，
    而悉上情。
二、案經桃園縣政府警察局龍潭分局移送臺灣桃園地方法院檢察
    署檢察官偵查起訴。
    理  由
一、程序部分：
（一）本案被告劉栩堯所犯之罪係屬刑事訴訟法第376 條第2 款
      之犯刑法第320 條之竊盜罪，依刑事訴訟法第284 條之1
      規定由獨任法官之法院組織進行審判程序。
（二）本案所引用之供述及非供述證據，經本院依法踐行調查證
      據程序，檢察官及被告均不爭執各該證據之證據能力（見
      本院審易字卷第20頁、本院易字卷第32頁反面至33頁），
      又查無依法應排除其證據能力之情形，是後述所引用證據
      之證據能力均無疑義。
二、本院認定犯罪事實所憑之證據及認定之理由：
（一）被告劉栩堯自承有於前揭時地將被害人林冠宏所有之銀色
      車身之腳踏車牽走等語（見本院審易字卷第19頁反面至20
      頁、易字卷第28頁反面、33頁）。
（二）核與證人即被害人林冠宏於警詢、偵查及本院審理時指述
      之情節相符（見偵查卷第9 至10、27至28頁，本院易字卷
      第30頁反面至32頁）。
（三）並經證人王國明證述：被告於99年10月18日在國軍醫院復
      健科治療室外迴廊徘徊許久，且監視影像畫面中之嫌犯與
      被告當日穿著相符等語明確（見偵查卷第32至33頁）。
（四）及國軍醫院復健科迴廊空地監視影像翻拍照片18幀在卷可
      稽（見偵查卷第13至15頁），觀諸照片顯示99年10月18日
      18時30分許起，一身著藍色上衣、短褲之男子即在該迴廊
      徘徊，在18時36分47秒起至37分13秒之間，該男子有在停
      放腳踏車位置處停留，43分23秒時，該男子復走向腳踏車
      停放處，46分21秒該男子將腳踏車牽移原停放位置，並將
      腳踏車從樓梯口牽下去，46分30秒該男子離開畫面；而被
      告自承其即為畫面中搬移腳踏車之人等語（見本院易字卷
      第32頁反面），綜上，被告竊盜犯行已臻明確。
（五）被告雖辯稱：迴廊不應停放腳踏車，腳踏車停放該處是特
      權，伊不喜歡特權，所以才將腳踏車搬離至柏油路邊就走
      了，伊沒有將車子牽出國軍醫院院外，沒有要竊盜，後來
      車子如何不關伊的事云云。惟查，被告有竊取該腳踏車一
      節已如上述，且有監視影像翻拍照片可證（見偵查卷第13
      至15頁），觀諸照片中腳踏車停放位置係在迴廊之角落，
      並不會影響往來行走，且腳踏車旁還堆放物品，依證人林
      冠宏證述係疊放輕鋼架上之石棉瓦等語（見本院易字卷第
      32頁），顯示該迴廊角落處被利用來堆置物品，被害人林
      冠宏將腳踏車停放該處，未見有何突兀之處，更無特權之
      感，況被害人林冠宏任職於國軍醫院一節，為被告所不爭
      執（見本院易字卷第32頁），則被害人林冠宏依其與國軍
      醫院間之僱傭關係或其他契約關係而將腳踏車停放該處，
      無論適當或不適當，皆為被害人林冠宏與國軍醫院間之關
      係，均非被告可得置喙，被告辯稱不滿特權，所以搬動腳
      踏車云云，無足可採。被告另辯稱：伊僅有搬移該腳踏車
      至樓梯下方之柏油路，未搬離院區，且該處離院區門口超
      過200 公尺，一般人不可能搬動上鎖之腳踏車200 公尺出
      院區，並且國軍醫院門口均有警衛及監視器，為何未拍攝
      到伊竊取腳踏車云云，惟依證人即承辦員警楊東興證稱：
      被告搬移腳踏車的位置離醫院門口雖超過200 公尺，但我
      一個人也可以扛200 公尺，國軍醫院共3 個出入口，只有
      大門出入口有監視器，且只有大門及急診大樓門口有保全
      人員，被告在該處實在有太多案子，所以我一看到監視畫
      面就知道是被告等語（見本院易字卷第30頁），是證人楊
      東興所為證述無法為有利於被告之認定，再者，被告於警
      詢矢口否認有竊取該腳踏車，亦否認伊為監視影像中著藍
      色上衣之男子云云，其於本院則改稱係不滿特權故移車云
      云，所辯前後反覆，難認為真，且被告竊取該腳踏車後有
      無牽出院區並不影響本院對其竊盜行為成立之判斷，被告
      空言僅有搬移而未竊盜云云，無法採信。
（六）綜上所述，被告劉栩堯上開所辯，乃事後卸責之詞，無一
      足採。本件事證明確，被告竊盜犯行已堪認定，應依法論
      科。
三、論罪科刑：
（一）罪名：核被告所為，係犯刑法第320第1項之竊盜罪。
（二）科刑：爰審酌被告正值壯年，不思以正當手段獲取財物，
      而任意竊取他人之物，不尊重他人財產權利，法治觀念薄
      弱，暨其素行非佳，且犯後否認犯行，態度不佳等一切情
      狀，量處如主文所示之刑並諭知易科罰金之折算標準，以
      示懲儆。
據上論斷，應依刑事訴訟法第284 條之1 、第299 條第1 項前段
，刑法第320 條第1 項、第41條第1 項前段，刑法施行法第1 條
之1 第1 項、第2 項前段，判決如主文。
本案經檢察官陳睿明到庭執行職務。
中    華    民    國   100    年    11    月    22    日
                  刑事第十四庭    法  官    楊麗文
如不服本判決應於收受判決後10日內向本院提出上訴書狀，並應
敘述具體理由。其未敘述上訴理由者，應於上訴期間屆滿後20日
內向本院補提理由書(均須按他造當事人之人數附繕本)「切勿逕
送上級法院」。
以上正本證明與原本無異。
                                  書記官    柯凱騰
中    華    民    國   100    年    11    月    22    日
附錄本案論罪科刑法條：
中華民國刑法第320條
意圖為自己或第三人不法之所有，而竊取他人之動產者，為竊盜
罪，處5  年以下有期徒刑、拘役或 5 百元以下罰金。
意圖為自己或第三人不法之利益，而竊佔他人之不動產者，依前
項之規定處斷。
前二項之未遂犯罰之。